# 求助陈版 - 关于应收账款保理

提问人：长青树 123 时间：2023-06-29 14:36:08
求助陈版主，上年度公司做了应收账款买断式保理（暗保理，公司承担代收代付义务），合同条款满足出表的条件，做了出表的账务处理。但实际上该笔保理保理商预计的保理期限是一年，今年到期，公司实际还未从应收账款方收到钱，但公司为了跟保理商保持长久的合作关系，仍然将已经做保理的款项支付给了保理商。那么今年应该如何做账务处理呢？站在上年的角度，该保理合同确实满足出表的条件，至于今年公司主动支付款项的行为应如何认定呢？

回答人：chenyiwei
“公司实际还未从应收账款方收到钱，但公司为了跟保理商保持长久的合作关系，仍然将已经做保理的款项支付给了保理商”：这个结果，是否一开始就可以预见？或者有其他合理理由导致公司选择承担坏账损失？
该情况很可能表明。即使是名义上的无追索权保理，从保理合同的条款来看满足终止确认的条件，但事实上也不能终止确认，且未来与该保理商从事的其他类似交易，不论合同约定如何，都不能终止确认（即，为了保持与保理商的良好业务关系而承担坏账损失，即使这次是自愿的，也会成为一种惯例，后续一直这样下去）。
如果当初可以合理预见这个结果，则说明当初终止确认的账务处理存在差错，应予以更正。
如果此前的终止确认不属于前期差错（这种可能性较小），则该事项相当于本年度内，本企业以高于公允价值的价格新购入了一项金融资产，此时购入价格（代偿金额）高于其公允价值（可能为零）的差额应立即计入损益，确认为投资损失。